【裁判字號】    99,聲,75
【裁判日期】    990402
【裁判案由】    停止執行
【裁判全文】
臺灣臺中地方法院民事裁定                99年度聲字第75號
聲  請  人  乙○○
相  對  人  甲○○
上當事人間聲請停止執行事件，本院裁定如下：
    主    文
聲請人供擔保新台幣肆拾萬元後，本院99年度司執字第17525號
拍賣抵押物執行事件之強制執行程序，於本院98年度訴字第1972
號確認抵押債權不存等事件終結（判決確定或撤回）前應暫予停
止。
    理      由
一、本件聲請意旨如附件聲請狀所載。
二、按有回復原狀之聲請，或提起再審或異議之訴，或對於和解
    為繼續審判之請求，或提起宣告調解無效之訴、撤銷調解之
    訴，或對於許可強制執行之裁定提起抗告時，法院因必要情
    形或依聲請定相當並確實之擔保，得為停止強制執行之裁定
    ，強制執行法第18條第2項定有明文。又法院依此項規定所
    定擔保金額以為准許停止強制執行之裁定者，該項擔保係備
    供債權人因停止執行所受之損害，其數額應依標的物停止執
    行後，債權人未能即時受償或利用該標的物所受之損害額，
    或其因另供擔保強制執行所受之損害額定之，並非以其債權
    額為依據。查本件相對人係執本院98年度司拍字第728號許
    可拍賣抵押物之確定裁定為執行名義，聲請本院以99年度司
    執字第17525號拍賣抵押物強制執行事件，對聲請人所有如
    附件聲請狀之附表所示之不動產實施強制執行，資以清償執
    行債權本金新台幣（下同）299萬元。惟聲請人主張該抵押
    權所擔保之債權並不存在，並據以向本院提起債務人異議之
    訴（案號：98年度訴字第1972號），是聲請人聲請裁定停止
    前開執行事件之強制執行程序，揆諸前揭規定，於法自無不
    合。然因聲請人所提起之上開債務人異議之訴民事事件有無
    理由，尚須經法院判決審認，若該訴訟並無理由，則相對人
    將因聲請人聲請停止前揭強制執行程序而受有損害。是本院
    審酌相對人於上開執行事件所請求強制執行之債權本金額為
    299萬元，估計相對人因停止執行而無法運用強制執行程序
    所受償之款項，每年可能受有之利息損失約為149,500元（
    按以法定利率即週年利率百分之5計算），並參酌各級法院
    辦案期限實施要點第2條之規定，推定該債務人異議之訴之
    訴訟期間共計2年6個月【按：本院推定第一審為6個月，第
    二審為2年，合計2年6個月】，則相對人因停止執行期間致
    無法運用強制執行程序受償款項而可能損失之利息（即未能
    依通常計畫可獲得之利益），應不少於373,750元（計算方
    式：149,500×2.5＝373,750），復參酌相對人因停止執行
    可能遭受之損害等一切情形，本院因認聲請人所應供之擔保
    應以40萬元為適當。
三、依強制執行法第18條第2項，裁定如主文。
中    華    民    國    99    年    4    月     2    日
                  民事第二庭    法  官  吳美蒼
正本係照原本作成如不服本裁定應於送達後10日內向本院提出抗
告狀，並繳納抗告費新臺幣1,000元。
中    華    民    國    99    年    4    月     2    日
                                書記官

司法院資訊處製作；財團法人民間司法改革基金會備份。
